臺灣板橋地方法院刑事判決　　　　　　　96年度訴字第2339號
公　訴　人　臺灣板橋地方法院檢察署檢察官
被　　　告　甲○○
　　　　　　　　　　　事務所）
　　　　　　辛○○
　　　　　　丙○○
　　　　　　　　　　　3
上列3人共同
選任辯護人　林耀泉律師
　　　　　　許碩芳律師
　　　　　　林蓓珍律師
被　　　告　庚○○　男　23歲.
　　　　　　　　　　身分證統一.
　　　　　　　　　　住臺北縣三.
　　　　　　乙○○　男　33歲.
　　　　　　　　　　身分證統一.
　　　　　　　　　　住臺北縣三.
　　　　　　丁○○　男　24歲.
　　　　　　　　　　身分證統一.
　　　　　　　　　　住臺北縣三.
　　　　　　壬○○　女　47歲.
　　　　　　　　　　身分證統一.
　　　　　　　　　　住臺北縣三.
上列被告因妨害自由等案件，經檢察官提起公訴（96年度偵字第
8520號），本院以簡式審判程序審理，判決如下：
    主  文
甲○○共同犯剝奪他人行動自由罪，處有期徒刑捌月，減為有期
徒刑肆月，如易科罰金，以新臺幣壹仟元折算壹日；又共同犯恐
嚇危害安全罪，處有期徒刑伍月，如易科罰金，以新臺幣壹仟元
折算壹日，減為有期徒刑貳月又壹拾伍日，如易科罰金，以新臺
幣壹仟元折算壹日。應執行有期徒刑陸月，如易科罰金，以新臺
幣壹仟元折算壹日。緩刑參年。
辛○○共同犯剝奪他人行動自由罪，處有期徒刑陸月，如易科罰
金，以新臺幣壹仟元折算壹日，減為有期徒刑參月，如易科罰金
，以新臺幣壹仟元折算壹日；又共同犯恐嚇危害安全罪，處有期
徒刑肆月，如易科罰金，以新臺幣壹仟元折算壹日，減為有期徒
刑貳月，如易科罰金，以新臺幣壹仟元折算壹日。應執行有期徒
刑肆月，如易科罰金，以新臺幣壹仟元折算壹日。緩刑貳年。
丙○○共同犯剝奪他人行動自由罪，處有期徒刑柒月，減為有期
徒刑參月又壹拾伍日，如易科罰金，以新臺幣壹仟元折算壹日；
又共同犯恐嚇危害安全罪，處有期徒刑伍月，如易科罰金，以新
臺幣壹仟元折算壹日，減為有期徒刑貳月又壹拾伍日，如易科罰
金，以新臺幣壹仟元折算壹日。應執行有期徒刑伍月，如易科罰
金，以新臺幣壹仟元折算壹日。緩刑參年。
庚○○共同犯剝奪他人行動自由罪，處有期徒刑陸月，如易科罰
金，以新臺幣壹仟元折算壹日，減為有期徒刑參月，如易科罰金
，以新臺幣壹仟元折算壹日；又共同犯恐嚇危害安全罪，處有期
徒刑肆月，如易科罰金，以新臺幣壹仟元折算壹日，減為有期徒
刑貳月，如易科罰金，以新臺幣壹仟元折算壹日。應執行有期徒
刑肆月，如易科罰金，以新臺幣壹仟元折算壹日。緩刑貳年。
乙○○共同犯剝奪他人行動自由罪，處有期徒刑柒月，減為有期
徒刑參月又壹拾伍日，如易科罰金，以新臺幣壹仟元折算壹日；
又共同犯恐嚇危害安全罪，處有期徒刑伍月，如易科罰金，以新
臺幣壹仟元折算壹日，減為有期徒刑貳月又壹拾伍日，如易科罰
金，以新臺幣壹仟元折算壹日。應執行有期徒刑伍月，如易科罰
金，以新臺幣壹仟元折算壹日。緩刑參年。
丁○○共同犯剝奪他人行動自由罪，處有期徒刑陸月，如易科罰
金，以新臺幣壹仟元折算壹日，減為有期徒刑參月，如易科罰金
，以新臺幣壹仟元折算壹日；又共同犯恐嚇危害安全罪，處有期
徒刑肆月，如易科罰金，以新臺幣壹仟元折算壹日，減為有期徒
刑貳月，如易科罰金，以新臺幣壹仟元折算壹日。應執行有期徒
刑肆月，如易科罰金，以新臺幣壹仟元折算壹日。緩刑貳年。
壬○○共同犯剝奪他人行動自由罪，處有期徒刑柒月，減為有期
徒刑參月又壹拾伍日，如易科罰金，以新臺幣壹仟元折算壹日；
又共同犯恐嚇危害安全罪，處有期徒刑伍月，如易科罰金，以新
臺幣壹仟元折算壹日，減為有期徒刑貳月又壹拾伍日，如易科罰
金，以新臺幣壹仟元折算壹日。應執行有期徒刑伍月，如易科罰
金，以新臺幣壹仟元折算壹日。緩刑參年。
其餘被訴毀損部分，均公訴不受理。
    事  實
一、甲○○前於民國（下同）86年間，因偽造文書案件，經臺灣
    臺北地方法院於87年12月16日以86年度訴字第2148號判處有
    期徒刑7 月，緩刑4 年，而其緩刑期滿未經撤銷，其刑之宣
    告失其效力。乙○○（原名姜智千）於81年間，因偽造文書
    案件，經臺灣臺北地方法院判處有期徒刑6 月，於81年11月
    19日易科罰金執行完畢（臺灣臺北地方法院檢察署81年度執
    字第7687號易科罰金執行結案）；又於95年間，因違反電子
    遊戲場業管理條例案件，經本院於96年1 月17日以95年度易
    字第2159號判處拘役50日，如易科罰金，以新臺幣1,000 元
    折算1 日，同年4 月27日易科罰金執行完畢；而丙○○、辛○○、庚○○、丁○○、壬○○等，則無前案科刑紀錄，此
    有本院96年9 月17日列印之臺灣高等法院被告前案紀錄表7
    份在卷可參，合先說明。
二、壬○○於民國95年間，參與黃玉玲所召集之互助會，因黃玉
    玲無故倒會。壬○○明知倘由其個人前往索討債務，將無從
    取償。竟萌以不法討債方式之犯意，委請甲○○代為討債。
    甲○○於96年4 月13日11時40分許，夥同辛○○、丙○○、
    庚○○、乙○○、丁○○等，至黃玉玲之姊己○○、戊○○
    所開設位於臺北縣泰山鄉○○路○ 段283 號之「天慈自助餐
    」店內，向己○○、戊○○催討黃玉玲所積欠互助會款總計
    新臺幣（下同）84萬元。甲○○、辛○○、丙○○、庚○○
    、乙○○、丁○○竟基於妨害自由、恐嚇及毀棄損壞之犯意
    聯絡，先由丙○○以徒手方式將店內所擺放之辣椒醬罐摔破
    於地上，致令不堪使用，店內用餐客人逃離後，將店內玻璃
    門反鎖，阻止己○○、戊○○自由外出，以此方式妨害己○○、戊○○之自由；甲○○並以「今天若不把錢還出來，店
    也不用開了，而你們兩個人也不用過好日子了。」、「是否
    要我們押你們兩姊妹跪在地上簽本票。」等加害生命、身體
    、財產之言語恐嚇己○○、戊○○，致己○○、戊○○心生
    畏懼而不敢反抗。嗣警方據報後前往處理，當場查獲，始知
    上情（為判決行文之便，一體載述之）。
三、案經己○○、戊○○訴由臺北縣政府警察局新莊分局移由臺
    灣板橋地方法院檢察署檢察官偵查起訴。
    理  由
甲、有罪部分：
一、本件係依刑事訴訟法第273 條之1 第1 項前段規定，以簡式
    審判程序審理判決，合先說明。
二、訊據被告7 人等，對於上述事實均已坦認，互核相符，亦分
    別與證人即告訴人己○○、戊○○，證人陳賢華、張淑珍於
    警詢及偵查、本院準備程序時指訴內容，亦為相符，均堪為
    被告等上述自白之佐證。此外，復有現場照片、互助會會單
    等亦可作為全案發生情形之佐證，綜上所述，本件事證明確
    ，被告等犯行，均可認定。
三、核被告等7 人所為，均係犯刑法第302 條第1 項之剝奪他人
    行動自由罪、同法第305 條之恐嚇罪；所犯2 罪，犯意個別
    ，行為互異，為數罪，應分論並罰；其等間，就如上所犯各
    罪，有犯意聯絡暨行為分擔之相互聯繫關係，均為共同正犯
    。爰分別審酌被告等7 人犯罪動機、目的、手段、方式、各
    該被告參與程度輕重，暨因而侵害他人自由法益程度之輕重
    ，並告訴人已於本院準備程序時當場表示願意原諒被告，暨
    被告犯後坦承犯行之態度，以及個別以定量之金錢補償告訴
    人相應之損害（有和解書等附於本院卷）等一切情狀，分別
    量處如主文所示之刑，或並諭知易科罰金之折算標準；另被
    告等上開犯罪時間，均在96年4 月24日以前，所犯並無中華
    民國九十六年罪犯減刑條例第3 條所列不予減刑之情形，是
    各依前開減刑條例第2 條第1 項第3 款規定，減其宣告之刑
    1/2 如主文所示，暨諭知易科罰金之折算標準，並定其應執
    行刑，以及諭知易科罰金之折算標準。又被告甲○○前於86
    年間，因偽造文書案件，經臺灣臺北地方法院於87年12月16
    日以86年度訴字第2148號判處有期徒刑7 月，緩刑4 年，緩
    刑期滿未經撤銷，其刑之宣告失其效力；乙○○（原名姜智
    千）於81年間，因偽造文書案件，經臺灣臺北地方法院判處
    有期徒刑6 月，於81年11月19日易科罰金執行完畢（臺灣臺
    北地方法院檢察署81年度執字第7687號易科罰金執行結案）
    【另其又於95年間，因違反電子遊戲場業管理條例案件，經
    本院於96年1 月17日以95年度易字第2159號判處拘役50日，
    如易科罰金以新臺幣1,000 元折算1 日，同年4 月27日易科
    罰金執行完畢】，是其於有期徒刑之執行完畢後，5 年內未
    再犯有期徒刑以上刑之宣告；而丙○○、辛○○、庚○○、
    丁○○、壬○○等，則無前案科刑紀錄，此有本院96年9 月
    17日列印之臺灣高等法院被告前案紀錄表7 份在卷可參；其
    等均因一時失慮，致觸刑典，事後於本院能及時坦承犯行，
    不能謂為無悔意，且業已取得告訴人等之諒解，並撤回如下
    所述不受理部分之犯行，被告等復已履行公訴人附加之條件
    ，有繳款書暨提存書影本附於本院卷可參，因信其等經此偵
    審程序及罪刑之宣告，應知所警惕，當無再犯之虞，本院認
    為宜暫不執行其如上宣告之刑較為適當，是分別併予宣告緩
    刑期間如主文所示，用啟自新。
乙、公訴不受理部分：
一、公訴意旨詳如上述事實欄二所載。
二、按告訴乃論之罪，告訴人於第1 審辯論終結前得撤回其告訴
    ，又告訴經撤回者，應諭知不受理之判決，刑事訴訟法第23
    8 條第1 項、第303 條第3 款定有明文。
三、查本件告訴人己○○、戊○○告訴被告等毀損案件，檢察官
    認係觸犯刑法第354 條之毀損罪嫌，依同法第357 條規定，
    須告訴乃論。茲本件此部份業據告訴人等具狀撤回告訴，有
    撤回狀在卷可稽，因依上述，就此應為不受理之諭知。
據上論斷，應依刑事訴訟法第273 條之1 第1 項、第299 條第1
項前段、第303 條第3 款，刑法第28條、第302 條第1 項、第30
5 條、第41條第1 項、第51條第5 款、第74條第1 項，刑法施刑
法第1 條之1 ，中華民國九十六年罪犯減刑條例第2 條第1 項第
3 款、第7 條、第9 條，判決如主文。
本案經檢察官吳文正到庭執行職務。
中　　華　　民　　國　　96　　年　　9 　　月　　28　　日
             　　　　　 刑事第5 庭法　官  黎錦福
上列正本證明與原本無異。
如不服本判決，應於判決送達後10日內敘明上訴理由，向本院提
出上訴狀 (應附繕本)，上訴於臺灣高等法院。
                                  書記官  蔡麗春
中　　華　　民　　國　　96　　年　　9 　　月　　28　　日
附錄本案論罪科刑法條全文：
中華民國刑法第302條
（剝奪他人行動自由罪）
私行拘禁或以其他非法方法，剝奪人之行動自由者，處5 年以下
有期徒刑、拘役或3 百元以下罰金。
因而致人於死者，處無期徒刑或7 年以上有期徒刑，致重傷者，
處3 年以上十年以下有期徒刑。
第1 項之未遂犯罰之。
中華民國刑法第305條
（恐嚇危害安全罪）
以加害生命、身體、自由、名譽、財產之事，恐嚇他人致生危害
於安全者，處2 年以下有期徒刑、拘役或3 百元以下罰金。
